---
title: "R Notebook"
output: html_notebook
---


```{r}
dpois(x=12, lambda=10)
```



```{r}
jogo = matrix(c(41,34,18,7),nrow=2, byrow=T)
rownames(jogo) = c("Masculino","Feminino")
colnames(jogo) = c("Joga","NaoJoga")
chisq.test(jogo)
```

Distribuição t de Student
--
O salário médio de um cientista de dados é de 75 por hora.Temos uma amostra num total de 9 cientistas, com o desvio padrão da amostra sendo S=10. Qual a probabilidade de um salário ser menor que 80 por hora?

```{r}
# Vamos definir primeiro o t
media_pop <- 75
amostra <- 9
desv_padr <- 10
x <- 80

t = (x - media_pop)/(desv_padr/sqrt(amostra))

pt(t, amostra-1)
```
Qual a probabilidade de ser maior que 80?

```{r}
# Vamos definir primeiro o t
media_pop <- 75
amostra <- 9
desv_padr <- 10
x <- 80

t = (x - media_pop)/(desv_padr/sqrt(amostra))

pt(t, amostra-1,lower.tail = F)
```


Somando as duas caudas
```{r}


pt(t, amostra-1,lower.tail = F) + pt(t,amostra-1)
```

Distribuição Binomial
--

x = eventos, p = probabilidades, size = eventos
Se jogar uma moeda 5 vezes, qual a prob. de dar cara 3 vezes?

```{r}
dbinom(x=3, size=5, prob=0.5)
```

Se eu passar 4 sinais de quatro tempos cada. Qual a probabilidade de eu pegar 0, 1, 2, 3, 4 sinais verdes?
```{r}
# Usado para calcular a probabilidade cumulativa
pbinom(q=4, size=4, prob=0.25)
```