---
title: "Lucas Caramês: Regressão Linear"
output: reg_linear
---

cars: mostra  a velocidade e distância de parada
```{r}
#install.packages("corrgram")
library("corrgram")
cars
dim(cars)
plot(cars)
```
Correlação entre distância e velocidade de parada
```{r}
cor(cars)
corrgram(cars, order=T, lower.panel=panel.shade,
         upper.panel=panel.pie, text.panel=panel.txt)
```

Geramos o modelo usando a função lm
Queremos prever a velocidade que o carro estava baseado na distância de parada
INterceptação e Inclinação o quanto a variável dependente aumenta com o aumento da variável independente
```{r}
modelo = lm(speed ~ dist, data=cars)
modelo
```

Visualização da relação entre variáveis e linha de melhor ajuste
```{r}
plot(speed ~ dist, data=cars, ylab="Velocidade", xlab="Distância", main="Carros")
abline(modelo)
```

Podemos fazer uma previsão usando diretamente os coeficientes
Qual velocidade se levou 22 pra parar?
```{r}
modelo$coefficients
modelo$coefficients[1] + modelo$coefficients[2]*22
```

Usando o predict
```{r}
predict(modelo, data.frame(dist=22))
```


Analisando mellhor o modelo
```{r}
summary(modelo)
modelo$coefficients
modelo$residuals
hist(modelo$residuals)
modelo$fitted.values
plot(modelo$fitted.values, cars$dist)
```



```{r}
#install.packages("corrgram")
library("corrgram")
cars
dim(cars)
predict(model, data.frame(height=70))
```


```{r}
#install.packages("corrgram")
library("corrgram")
cars
dim(cars)
predict(model, data.frame(height=70))
```