---
title: "Lucas Caramês: Regressão Linear"
output: reg_linear
---

Carros, com consumo e outros aspectos
mpg: consumo, hp cavalos, cyl numero de cilindros, disp cilindradas
```{r}
#install.packages("corrgram")
library("corrgram")
mtcars
dim(mtcars)
```
Correlação
```{r}
cor(mtcars[1:4])
corrgram(mtcars[1:11], order=T, lower.panel=panel.shade,
         upper.panel=panel.pie, text.panel=panel.txt, main="Carros")
```

Analisamos cilindradas vs consumo
```{r}
plot(mtcars$mpg ~ mtcars$disp, ylab="Consumo", xlab="Cilindradas", main="Carros")
```

Modelo usando cilindradas para prever consumo
Interceptação e Inclinação
```{r}
modelo = lm(mpg ~ disp, data=mtcars)
modelo
```

Coeficiente de determinação (71% da variável dependente é explicada pela variável explanatória)
R2 ajustado
```{r}
summary(modelo)$r.squared
summary(modelo)$adj.r.squared
```

Gráfico com linha do modelo
```{r}
plot(mpg ~ disp, data=mtcars, ylab="Consumo", xlab="Cilindradas", main="Carros")
abline(modelo)
```


Prevendo consumo com 200 cilindradas
```{r}
predict(modelo, data.frame(disp=200))
```


Adicionado mais duas variáveis independentes, hp e cilindros
```{r}
modelo = lm(mpg ~ disp+hp+cyl, data=mtcars)
modelo
```

Coeficiente de determinação (71% da variável dependente é explicada pela variável explanatória)
R2 ajustado
```{r}
summary(modelo)$r.squared
summary(modelo)$adj.r.squared
```


Prevendo consumo com 200 cilindradas, 100 hp e 4 cilindros
```{r}
predict(modelo, data.frame(disp=200, hp=100, cyl=4))
```
