---
title: "Lucas Caramês - Gráficos Básicos: Lattice"
output: tabelas
---

```{r}
library(lattice)

```

Boxplot
```{r}
bwplot(trees$Volume)
bwplot(trees$Volume, main="Árvores", xlab="Volume")
```

Histograma
Aspecto é a proporção, nint número de quebras, type: percent, count density
```{r}
histogram(trees$Volume, main="Árvores", xlab="Volume", aspect=1, type="percent", nint=5)
```


Histograma condicional
```{r}
#Peso das galinhas de acordo com a alimentação
chickwts
#histograma
histogram(chickwts$weight)
#agregamos dados
aggregate(chickwts$weight, by=list(chickwts$feed), FUN=sum)
#histograma condicional
histogram(~weight | feed, data=chickwts)
```

Gráfico de dispersão condicional
CO2, seis plantas em dois locais, refrigeradas ou não durante a noite
```{r}
#CO2, conc: concentração de co2, uptake: captação de co2
CO2
xyplot(CO2$conc ~ CO2$uptake | CO2$Type)
# refrigerado ou não
xyplot(CO2$conc ~ CO2$uptake | CO2$Treatment)
```

Câncer de esofago
agegp: idade, alcgp: alcool, tobgp: tabaco
```{r}
esoph
dotplot(esoph$alcgp ~ esoph$ncontrols, data=esoph)
dotplot(esoph$alcgp ~ esoph$ncontrols | esoph$tobgp)
```

Matriz de dispersão
```{r}
splom(~CO2[4:5] | CO2$Type, CO2)
```



Densidade condicional
```{r}
densityplot(~CO2$conc | CO2$Treatment, plot.points=F)
densityplot(~CO2$conc)
densityplot(~CO2$conc | CO2$Treatment)
densityplot(~CO2$conc | CO2$Treatment, plot.points=F)
```


Gráfico 3D
spray para repelir abellhas
```{r}
OrchardSprays
cloud(decrease ~rowpos * colpos, data=OrchardSprays)
cloud(decrease ~ rowpos * colpos, groups=treatment, data=OrchardSprays)
```


Level plot
Circunferência, largura e volume de árvores
```{r}
levelplot(Girth ~ Height * Volume, data=trees)
```

Pizza com Legenda
```{r}
pie(spray$count, labels=NA, main="Spray", col=c(1:6))
legend("bottomright", legend=spray$spray, cex=1, fill=c(1:6))
```

